臺灣臺中地方法院刑事裁定
111年度聲字第1068號
聲  請  人  臺灣臺中地方檢察署檢察官
受  刑  人  胡凱龍




上列聲請人因受刑人數罪併罰有二裁判以上，聲請定其應執行之
刑（111年度執聲字第716號），本院裁定如下：
    主    文
胡凱龍犯如附表所示各罪所處之有期徒刑，應執行有期徒刑拾月
，如易科罰金，以新臺幣壹仟元折算壹日。　
    理    由
一、聲請意旨略以：受刑人胡凱龍犯如附表所示之罪，先後判決
    確定如附表，應依刑法第53條及第51條第5款規定，定其應
    執行之刑，爰依刑事訴訟法第477條第1項規定聲請裁定，併
    請依刑法第41條第1項、第8項，諭知易科罰金之折算標準等
    語。
二、按裁判確定前犯數罪者，併合處罰之。數罪併罰，有二裁判
    以上，分別宣告多數有期徒刑者，於各刑中之最長期以上，
    各刑合併之刑期以下，定其刑期，但不得逾30年，刑法第50
    條、第53條、第51條第5款分別定有明文。另犯最重本刑為5
    年以下有期徒刑以下之刑之罪，而受6月以下有期徒刑或拘
    役之宣告者，得以新臺幣1千元、2千元或3千元折算1日，易
    科罰金；數罪併罰之數罪均得易科罰金，其應執行之刑逾6
    月者，亦適用之，同法第41條第1項前段、第8項亦有明定。
三、查受刑人胡凱龍前於民國（下同）110年6月13日犯酒後駕駛
    之公共危險罪，經本院以110年度沙原交簡字第53號判決判
    處有期徒刑5月，併科罰金新臺幣4萬元，有期徒刑如易科罰
    金，罰金如易服勞役，均以1仟元折算1日確定（如附表編號
    1）；復於108年11月18日犯駕駛動力交通工具發生交通事故
    致人傷害逃逸罪，經本院以109年度原交訴字第14號判決判
    處有期徒刑6月，如易科罰金，以1仟元折算1日確定（如附
    表編號2）等情，有各該案件判決及臺灣高等法院被告前案
    紀錄表在卷可稽。茲檢察官聲請定其應執行之刑，經核與法
    律規定相符，應予准許。　　　
四、次按數罪併罰之定應執行之刑，係出於刑罰經濟與責罰相當
    之考量，並非予以犯罪行為人或受刑人不當之利益，為一種
    特別的量刑過程，相較於刑法第57條所定科刑時應審酌之事
    項係對一般犯罪行為之裁量，定應執行刑之宣告，乃對犯罪
    行為人本身及所犯各罪之總檢視，除應考量行為人所犯數罪
    反應出之人格特性，並應權衡審酌行為人之責任與整體刑法
    目的，包含各別刑罰規範之目的、輕重罪間體系之平衡、整
    體犯罪非難評價、各行為彼此間之偶發性、與被告前科之關
    聯性、各行為所侵害法益之專屬性或同一性、數罪對法益侵
    害之加重效應、罪數所反映之被告人格特性與犯罪傾向、社
    會對特定犯罪例如一再殺人或販毒行為處罰之期待等因素，
    在量刑權之法律拘束性原則下，依刑法第51條第5款之規定
    ，採限制加重原則，以宣告各刑中之最長期為下限，各刑合
    併之刑期為上限，但最長不得逾30年，資為量刑自由裁量權
    之外部界限，並應受法秩序理念規範之比例原則、平等原則
    、責罰相當原則、重複評價禁止原則等自由裁量權之內部抽
    象價值要求界限之支配，使以輕重得宜，罰當其責，俾符合
    法律授與裁量權之目的，以區別數罪併罰與單純數罪之不同
    ，兼顧刑罰衡平原則（最高法院96年度台上字第7583號、10
    0年度台上字第21號判決意旨參照）。再者，法院於酌定執
    行刑時，不得違反刑法第51條之規定，並應體察法律規範之
    目的，謹守法律內部性界限，以達刑罰經濟及恤刑之目的。
    法院依刑法第51條第5款定執行刑者，宜注意刑罰邊際效應
    隨刑期而遞減及行為人所生痛苦程度隨刑期而遞增之情形，
    並考量行為人復歸社會之可能性，妥適定執行刑。執行刑之
    酌定，並宜綜合考量行為人之人格及各罪間之關係；審酌各
    罪間之關係時，宜綜合考量數罪侵害法益之異同、對侵害法
    益之加重效應及時間、空間之密接程度，各罪間之獨立程度
    較高者，法院宜酌定較高之執行刑，但仍宜注意維持輕重罪
    間刑罰體系之平衡。　　
五、本院審酌受刑人所犯如附表各編號所示酒後駕駛之公共危險
    、駕駛動力交通工具發生交通事故致人傷害逃逸等罪，各罪
    之時間、地點均屬相異，且侵害之法益皆不相同，分屬不同
    類型且各自獨立之犯罪，而受刑人前已因如附表編號2之駕
    駛肇事逃逸犯行而成罪，復為如附表編號1之酒後駕駛犯行
    ，且於遭查獲後乘尚未血液檢驗酒精濃度前，即擅自離去，
    意圖卸責，而於翌日始由員警測得其吐氣之酒精濃度高達每
    公升1.13毫克，是以所定之執行刑自不宜從輕，並斟酌本件
    被告於本件各該犯行所顯現較重之違法意識，以及對全體犯
    罪應予之整體非難評價程度，暨前述各罪定應執行刑之外部
    界限（各宣告刑中刑期最長之有期徒刑6月以上，各刑合併
    之刑期即有期徒刑11月以下），復參酌受刑人對本件定應執
    行刑表示「無意見」等詞，有本院受刑人定應執行刑之陳述
    意見表在卷可憑（見本院卷第21頁）等一切情狀，爰依法定
    其應執行之刑如主文所示，並諭知易科罰金之折算標準。至
    罰金刑部分，僅如附表編號1所示不能安全駕駛致交通危險
    罪有併科罰金之單一宣告，既無宣告多數罰金刑之情形，自
    不生定其應執行刑之問題，附此敘明。
六、爰依刑事訴訟法第477條第1項，刑法第53條、第51條第5款
    、第41條第1項前段、第8項，裁定如主文。　　　　　
中　　華　　民　　國　　111 　年　　4 　　月　　29　　日
                    刑事第八庭    法  官  高思大
以上正本證明與原本無異。
如不服本裁定，應於收受送達後5日內向本院提出抗告狀（應附
繕本）。　
                                  書記官  黃聖心
中　　華　　民　　國　　111 　年　　4 　　月　　29　　日
附表：
編號  1 2 罪名  不能安全駕駛致交通危險 駕駛動力交通工具發生交通事故致人傷害逃逸 宣告刑  有期徒刑5月，併科罰金新臺幣4萬元，有期徒刑如易科罰金，罰金如易服勞役，均以1仟元折算1日。 有期徒刑6月，如易科罰金，以1仟元折算1日。 犯罪日期  110年6月13日 108年11月8日 偵查(自訴)機關年度案號  臺中地檢署110年度偵字第22450號 臺中地檢署109年度偵字第32253號 最後 事實審 法院 臺中地院 臺中地院  案號 110年度沙原交簡字第53號 109年度原交訴字第14號  判決 日期 110年11月18日 110年11月18日 確定 判決 法院 臺中地院 臺中地院  案號 110年度沙原交簡字第53號 109年度原交訴字第14號  確定 日期 110年12月27日 111年2月23日 是否得易科罰金或易服社會勞動  均是 均是 備註  臺中地檢署111年度執字第1009號 臺中地檢署111年度執字第3134號